【裁判字號】    97,再易,29
【裁判日期】    970626
【裁判案由】    損害賠償
【裁判全文】
臺灣高等法院臺中分院民事判決  97年度再易字第29號
再審原告    乙○○
再審被告    甲○○
                        61號.
上列當事人間請求損害賠償事件，再審原告對於民國97年4月16
日本院96年度訴易字第48號確定判決提起再審之訴，本院判決如
下：
    主  文
再審之訴駁回。
再審訴訟費用由再審原告負擔。
    事實及理由
一、再審原告起訴主張略以：再審被告不遵守道路交通規則第10
    2條第4項為確定之事實，鑑定報告稱再審被告貿然右轉，此
    與再審原告撞擊再審被告汽車右後輪與右後保險桿間之處後
    ，再審原告無煞車痕吻合，即再審被告因違規且貿然右轉，
    再審原告未注意車前狀況之語句，根本不適用此處。原確定
    判決依鑑定報告認定再審原告未減速慢行且未注意車前狀況
    乙節有誤，何來為肇事次因？又本件車禍再審原告自始即主
    張無過失，原確定判決提及再審原告若有過失，亦僅有十分
    之二之過失一語，特此澄清；另鑑定委員及覆議委員以何根
    據說明再審原告「未注意車前狀況」？代理人從事科學工作
    40多年，所受的嚴格數理邏輯訓練在理由狀中多次以數學分
    析，邏輯推理表達意見，本件鑑定委員及覆議委員之結論，
    其證明力有問題。原確定判決顯應有民事訴訟法第496 條第
    1項第13款之再審事由等語。求為判決：(1)原確定判決不利
    再審原告部分廢棄；(2)上廢棄部分，再審被告應再給付再審
    原告新台幣（下同）512,465元及再審訴狀繕本送達再審被
    告後至給付時之法定利息；(3)再審及前審之訴訟費用均由再
    審被告負擔。
二、按再審之訴顯無再審理由者，得不經言詞辯論，以判決駁回
    之，民事訴訟法第502條第2項定有明文。又民事訴訟法第49
    6條第1項第13款所謂當事人發見未斟酌之證物，係指前訴訟
    程序事實審之言詞辯論終結前已存在之證物，因當事人不知
    有此，致未經斟酌，現始知之，或雖知有此不能使用，現始
    得使用者而言。是事實審言詞辯論終結前未存在之證物，或
    已存在並能利用而不提出，或已提出之證物，均不得據為本
    項之再審理由。且民事訴訟法第496第1項第13款規定，乃為
    相對的再審理由，必須有影響於確定判決結果者，始得據以
    提起再審之訴。經查本件再審原告所稱本院96年度訴易字第
    48號原確定判決，有漏未斟酌之重要證據，惟究何證據未據
    指出，其泛指有民事訴訟法第496第1項第13款再審事由，即
    與法不合，原確定判決業經審酌鑑定報告、道路交通事故調
    查報告表(一)(二)、道路交通事故現場圖等各項證據，並調閱台
    灣苗栗地方法院檢察署96年度偵字第470號偵查卷，參酌鑑
    定證人劉霈在本院刑事庭審理95年度交上易字第1322號中結
    證證言，認再審原告之主張為不足採，並於判決理由中詳載
    取捨證據理由（見上開確定判決理由欄第三項(一)(二)、第四項
    ）。是則再審原告主張原確定判決有重要證物漏未斟酌等語
    ，自非實在，為無可取。從而，其執此提起本件再審之訴，
    為無理由，應予駁回。
三、綜上所述，本件再審原告以原確定判決有民事訴訟法第496
    條第1項第13款之再審事由，提起再審之訴，顯無理由，爰
    不經言詞辯論，逕以判決駁回之。
四、據上論結，本件再審之訴顯無理由，爰依民事訴訟法第502
    條第2項、第78條，判決如主文。
中    華    民    國    97    年    6     月    26    日
                  民事第五庭    審判長法  官  林陳松
                                      法  官  鄭金龍
                                      法  官  王重吉
以上正本係照原本作成。
不得上訴。
                                      書記官  林玉惠
中    華    民    國    97    年    6     月    26    日
                                                      Ａ


司法院資訊處製作；財團法人民間司法改革基金會備份。
